# 求助陈版主，会计政策变更披露口径的疑问。

提问人：liuweisheng 时间：2022-03-24 11:23:11
A公司只有货币资金和股本， 2021 年 2 月A公司买入B公司，100%持股B公司。AB公司在 2020 年均未执行新准则。 2021 年执行新准则。那么A公司 2021 年合并报表，是否需要披露会计政策变更的相关内容。
（B公司有期初坏账、预收账款等科目变更，A公司不涉及）如果披露 2021 年 1 月 1 日的数据不正确，不应该包含B公司相关数据，因为 2021 年 1 月 1 日还未纳入合并范围。

回答人：chenyiwei
可以这样理解。在披露会计政策变更影响数时，不应该包含B公司相关数据，因为 2021 年 1 月 1 日还未纳入合并范围。